---
output: md_document
always_allow_html: yes
---

```{r setup, include=FALSE}
knitr::opts_chunk$set(echo = TRUE)
```


# Leaflet Interactive Map Example
利用之前爬蟲的資料 `Montreal_Airbnb.csv` 進行互動式地圖的繪製，預計完成下列目標:

* 於正確的經緯度上加上 Marker

* 將房源名稱設為 `Popup` ，價格設為 `Label`

* 利用所能容納人數作為顏色分群

## Data

```{r message = FALSE}
## Read In Data
house = read.csv("C:/Users/U430/Desktop/CSX Data Science/wk3/Montreal_Airbnb.csv")
attach(house)
names(house) ### check col in the data
```

> 會用到的變數為 `title`, `lat`, `lng`, `person`, `price`，而因為繪圖的需要，將某些變數進行類型轉換，或新增新的 column

```{r message=FALSE}
house$price = as.character(house$price) ### transform to character for popup use
house$person = as.factor(house$person) ### transform to factor for legend use

### add new column for icon group
for(i in 1:54) {
  if(person[i] == 1) {
    house$person.index[i] = "one"
  } else if(person[i] == 2) {
    house$person.index[i] = "two"
  } else if(person[i] == 3) {
    house$person.index[i] = "three"
  } else if(person[i] == 4) {
    house$person.index[i] = "four"
  } else if(person[i] == 5) {
    house$person.index[i] = "five"
  } else {
    house$person.index[i] = "six"
  }
}

attach(house)
```

## Interactive Plot
利用 `leaflet` package 進行繪圖

```{r message=FALSE}
library(leaflet)
```

> 載入package

```{r }
## Create icon list 
person.icon = iconList(
  one = makeIcon("C:/Users/U430/Desktop/CSX Data Science/wk4/icons/person1.png", "C:/Users/U430/Desktop/CSX Data Science/wk4/icon/person1.png", 25, 25), 
  two = makeIcon("C:/Users/U430/Desktop/CSX Data Science/wk4/icons/person2.png", "C:/Users/U430/Desktop/CSX Data Science/wk4/icon/person2.png", 25, 25), 
  three = makeIcon("C:/Users/U430/Desktop/CSX Data Science/wk4/icons/person3.png", "C:/Users/U430/Desktop/CSX Data Science/wk4/icon/person2.png", 25, 25), 
  four = makeIcon("C:/Users/U430/Desktop/CSX Data Science/wk4/icons/person4.png", "C:/Users/U430/Desktop/CSX Data Science/wk4/icon/person2.png", 25, 25), 
  five = makeIcon("C:/Users/U430/Desktop/CSX Data Science/wk4/icons/person5.png", "C:/Users/U430/Desktop/CSX Data Science/wk4/icon/person2.png", 25, 25), 
  six = makeIcon("C:/Users/U430/Desktop/CSX Data Science/wk4/icons/person6.png", "C:/Users/U430/Desktop/CSX Data Science/wk4/icon/person2.png", 25, 25)
)

## Creat Legend Color
pal = colorFactor(c("green", "blue", "yellow", "red", "skyblue", "black"), 
                    domain = person)
```

> 因要根據不同入住人數顯示不同顏色，所以利用 `iconList` 建立設立 icon 的準則，同時要將其設為 `legend` ，因此先設定 `legend` 變數及顏色配對方式

```{r }
## Plot
m = leaflet() %>% setView(lat = 45.50, lng = -73.573, zoom = 11) %>% addTiles() %>% 
  addMarkers(data = house, lat = ~lat, lng = ~lng, icon = person.icon[person.index], label = ~price, popup = ~title) %>%
  addLegend(data = house, pal = pal, values = ~person, opacity = 1)

m
```





