---
title: 'Data Visualization: Montreal Airbnb Example'
author: "graduatecrisis"
output: html_document
---

```{r setup, include=FALSE}
knitr::opts_chunk$set(echo = TRUE)
```

# Data Visualization Example: Montreal Airbnb Listings

利用Airbnb的搜尋房源結果繪製圖表，並與地圖結合

## Data
利用上週 Web Crawling 的結果作為本週資料來源，主要會用到的變數為 `district` 、`lat` 、 `lng` 、 `person` 、 `price`


| Data File | Variables | Class      | Type       |
| --------  | --------  | --------   | ---        |
|  house    | district  | factor     | categorical|
|           | lat       | numeric    | continuous |
|           | lng       | numeric    | continuous |
|           | person    | factor     | categorical|
|           | price     | numeric    | continuous |


```{r warning=FALSE, message=FALSE}
library(ggplot2)
## Read In Data
house = read.csv("C:/Users/U430/Desktop/CSX Data Science/wk3/Montreal_Airbnb.csv")
attach(house)
house$title = as.character(house$title)
house$person = as.factor(house$person)

str(house)
```

#### Reconstruct Data
因為需要繪製各地區平均價格的圖，因此另外整理了新的 dataframe `house2`

| Data File | Variable   | Class      | Type       |
| --------  | --------   | --------   | ---        |
|  house2   | district.1 | factor     | categorical|
|           | mean.price | numeric    | continuous |
|           | max.price  | numeric    | continuous |
|           | mean.price.type | factor| categorical|

> mean.price.type為各地區平均價格與全體平均比較之結果

```{r}
## Reconstruct Data
district.1 = as.character(unique(district))
mean.price = c()
max.price = c()

for(i in district.1) {
    mean.price = c(mean.price, mean(price[district == i])) ## Calculate district mean price
    max.price = c(max.price, max(price[district == i]))    ## Calculate district max price
}

house2 = data.frame(district.1, mean.price, max.price)

### Mean Price Index
for(i in 1:16) {
  if(mean.price[i] > mean(price)) {
    house2$mean.price.type[i] = "Above Average"
  } else {
    house2$mean.price.type[i] = "Below Average"
  } 
 }

str(house2)
```

```{r echo = FALSE, warning=FALSE, message=FALSE}
attach(house2)
```

## Graphics


### 單一類別變數 -- Bar Chart

> 列出各Neighborhood房源數量，並以可居住人數作分類

```{r }
district.count = 
  ggplot(data = house, aes(x = district)) +
  geom_bar(width = 0.5, aes(fill = person))+
  coord_flip() +
  theme_bw() +
  theme(legend.position = "bottom", 
        axis.text.x = element_text(size = 6)) +
  scale_fill_discrete(name = "Person Capacity",
                      guide = guide_legend(reverse = TRUE)) +
  scale_y_continuous(breaks = seq(1,15,1), name = "Count") +
  scale_x_discrete(name = "") +
  labs(title = "Montreal Airbnb House Listing Number", subtitle = "By Neighborhood")
  
## Print Plot
print(district.count)
```  


### 類別變數 vs. 連續變數 -- Bar Chart

> 列出各Neighborhood平均房源價格

```{r }
district.price = 
  ggplot(data = house2, aes(x = district.1, y = mean.price)) +
  geom_bar(stat = "identity", width = 0.5, fill = "skyblue") +
  coord_flip() +
  theme_bw() +
  scale_x_discrete(name = "") +
  scale_y_continuous(name = "Mean Price/Night (CAD)") +
  labs(title = "Montreal Airbnb House Listing Price", subtitle = "Avg. Price By Neighborhood")

## Print Plot
print(district.price)
```


### 類別變數 vs. 連續變數 -- Point Chart

> 標出各Neighborhood平均價格點後，並根據是否高於總體平均標註顏色

```{r }
price.comparison = 
  ggplot(data = house2, aes(x = district.1, y = mean.price, label = round((mean.price), digits = 0))) +
  geom_point(aes(col = mean.price.type), size = 6) +
  coord_flip() +
  theme_bw() +
  scale_color_manual(name = "Mean Price Comparison", 
                     labels = c("Above Average", "Below Average"), 
                     values = c("Above Average" = "#FF9999", "Below Average" = "skyblue")) +
  geom_text(color = "#333333", size = 3) +
  scale_x_discrete(name = "") +
  theme(legend.position = "bottom") +
  geom_hline(yintercept = 1502,linetype = "dashed") +
  annotate("text", y = 1502, x = 1, label = "Ave. Price = $1502", size = 4) +
  scale_y_continuous(name = "Mean Price/Night (CAD)") +
  labs(title = "Montreal Airbnb House Listing Price", subtitle = "Avg. Price By Neighborhood")

## Print Plot
print(price.comparison)
```

```{r echo=FALSE, warning=FALSE}
detach(house)
detach(house2)
```


## Map Plot
將資料點與`OpenStreetMap`地圖結合

> 載入OpenStreetMap地圖圖層

```{r message=FALSE}
library(OpenStreetMap)
mtl.map = openmap(c(lat = 45.5800, lon = -73.6500), c(lat = 45.4177, lon = -73.5290),
                  type = "osm", zoom = 12)
mtl.map.plot = autoplot(openproj(mtl.map))
```

> 於地圖圖層上利用ggplot2語法繪製座標點，並以價格作為標籤

```{r }
mtl.airbnb.price = mtl.map.plot +
  geom_label(data = house, aes(x = lng, y = lat, label = price, fontface = 3), size = 3, hjust = 1, vjust = 0) +
  geom_point(data = house, aes(x = lng, y = lat, fill = person), size = 2, shape = 21) +
  scale_fill_manual(name = "Person Capacity", values = c("#999999", "#E69F00", "#56B4E9", "#009E73", "#F0E442", "#0072B2")) +
  labs(title = "Montreal Airbnb Listings", x = "Longtitude", y = "Latitude") +
  theme(plot.title = element_text(face = "bold", size = 14))

## Print Plot
print(mtl.airbnb.price)
```


## 後記

1. ggplot2雖有基本的統計運算，但似乎不能直接計算類別平均或是做相關分類，需要另外再整理出表格來製圖

2. `ggmap` package的`get_googlemap`目前都需要API來執行，因此另外選擇了`OpenStreetMap`，而此地圖開發者也直接製作了R package直接取用，缺點是地圖沒辦法放大縮小，這種有進階功能的圖層還是需要register API，但`OpenStreetMap`的API可透過註冊免費取得。

