---
title: 'TF-IDF: Google News Example'
author: "Graduatecrisis"
date: "2018/10/17"
output: html_document
---

```{r setup, include=FALSE}
knitr::opts_chunk$set(echo = TRUE)
```

## TF-IDF: Google News Titles
延續上週的主題，利用FB、AMAZON、GOOGLE、三家科技巨擘近日的新聞標題，利用TF-IDF概念找出三家公司各自的熱門關鍵字，並同時用了單字詞與雙字詞進行比較。

> 這邊所選擇的是`tidytext`package與`dplyr`函數的結合運用，參考 [Text Mining with R](https://www.tidytextmining.com/tfidf.html) 所完成的

```{r message=FALSE}
library(tidytext)
library(dplyr)
library(ggplot2)
library(stringr)
library(tidyr)
```

### Read In Data

```{r}
fb = readLines("/Users/wanjunghuang/Desktop/CSX_local/wk5/Facebooknews_1017.txt")
google = readLines("/Users/wanjunghuang/Desktop/CSX_local/wk5/Googlenews_1017.txt")
amazon = readLines("/Users/wanjunghuang/Desktop/CSX_local/wk5/Amazonnews_1017.txt")
company = c(rep("Facebook", 100), rep("Amazon", 100), rep("Google", 100))
news_title = data_frame(company = as.factor(company), title = c(fb,amazon,google))

head(news_title)
```

> 這裡加入`company`欄位作為不同公司的分類方式，並且以**dataframe**的方式儲存，因為`tidytext`函數輸入以dataframe格式為佳

### Tidy Text 

```{r message=FALSE}
## Break title into single words
title.words = news_title %>%
  unnest_tokens(word, title) %>%
  count(company, word, sort = TRUE) %>%
  ungroup()

head(title.words)

## Count total words in each category(ex: Total words in Facebook's titles)
total.words = title.words %>% 
  group_by(company) %>%
  summarize(total = sum(n))

head(total.words)

## Eliminate stopwords
title.words.clean = news_title %>%
  unnest_tokens(word, title) %>%
  anti_join(stop_words) %>%
  count(company, word, sort = TRUE) %>%
  ungroup()

head(title.words.clean)

## Join as dataframe
title.words.combine = left_join(title.words.clean, total.words)
head(title.words.combine)
```

> 先利用`unnest_tokens`函數將句子分解成字元，接著用`anti_join`去除stopwords。

> 總字數的計算方式是先將dataframe照company分成三組，並利用**原始文字向量**製造新欄位`total`

### TF-IDF 

```{r message=FALSE}
## tf_idf
title.word.idf = title.words.combine %>%
  bind_tf_idf(word, company, n) %>%
  select(-total) %>%
  arrange(desc(tf_idf))
  
head(title.word.idf)
```

> `tf`為文字出現次數除以文章總文字量，`idf`則是有了加權的概念


### Plot TF-IDF Graph

```{r message=FALSE}
## Plot
idf.plot = title.word.idf %>% arrange(desc(tf_idf)) %>%
  mutate(word = factor(word, levels = rev(unique(word)))) %>%
  group_by(company) %>%
  top_n(13) %>%
  ungroup %>%
  ggplot(aes(word, tf_idf, fill = company)) +
  geom_col(show.legend = FALSE) +
  labs(x = NULL, y = "tf-idf") +
  facet_wrap(~company, ncol = 2, scales = "free") +
  coord_flip()

idf.plot
```

從此圖的結果我們可以發現三家公司近期各自主要的新聞議題，有幾點值得注意的地方：

* Amazon 的品牌名稱再做了tf-idf之後仍具非常大的重要性，也許Amazon的新聞標題寫法較為特別，而我們可以看到不少關於零售業的議題，像是`delivery`,`label`,`november`,`sears`等，可以看到最近媒體對於Amazon如何在本家事業上做出不少評論

* FB主要仍圍繞在資安、政府與子公司的問題上，可見隨著美國大選的逼近，媒體對於社群網路的監管也越趨嚴格

* Google 多半集中在新產品及多樣化的雲端服務上，感覺媒體對於Google相關服務的發展關注的十分密切

### Bigram
這邊將進行雙字詞的分析，如 `facebook account`這樣的雙字詞

### Tidy Data - Bigram

```{r message=FALSE}
## Extract bigram
news.bigram = news_title %>%
  unnest_tokens(bigram, title, token = "ngrams", n = 2) %>%
  count(company, bigram, sort = TRUE)
head(news.bigram)

## Sepearate 2 word
news.bigram.seperate = news.bigram %>%
  separate(bigram, c("word1", "word2"), sep = " ")
head(news.bigram.seperate)

## Eliminate stopwords
news.bigram.filtered = news.bigram.seperate %>%
  filter(!word1 %in% stop_words$word) %>%
  filter(!word2 %in% stop_words$word) %>%
  filter(word1 != word2) 
head(news.bigram.filtered)

## Reunite the string
news.bigram.united = news.bigram.filtered %>%
  unite(bigram, word1, word2, sep = " ")
head(news.bigram.united)
```

> 設定bigram需要加上`token = "ngrams", n=2`的argument

> 因為雙字元無法直接清除停用字，因此要先將兩個字拆開，只要其中一個字元符合庭用字標準，就將之剔除，最後再將字拼回去


### TF-IDF - Bigram

```{r message=FALSE}
news.bigram.idf = news.bigram.united %>%
  bind_tf_idf(bigram, company, n) %>%
  arrange(desc(tf_idf))

head(news.bigram.idf)
```


### Plot TF-IDF - Bigram

```{r message=FALSE}
bigram.plot = news.bigram.idf %>%
  filter(n!=1) %>%
  arrange(desc(tf_idf)) %>%
  mutate(bigram = factor(bigram, levels = rev(unique(bigram)))) %>%
  group_by(company) %>%
  top_n(15) %>%
  ungroup() %>%
  ggplot(aes(bigram, tf_idf, fill = company)) +
  geom_col(show.legend = FALSE) +
  labs(x = NULL, y = "tf-idf") +
  facet_wrap(~company, ncol = 2, scales = "free") +
  coord_flip()

bigram.plot
```

使用bigram就可以更清楚看到各家公司的主題，這邊我們可以做幾個猜測：

* 媒體已開始對Amazon的黑色星期五行銷策略議論紛紛，也許Amazon將會在其配送方式上再做更驚人的技術革新，帶來更好的顧客體驗，又或者Amazon在黑色星期五將以更多的影音服務來服務Prime會員

* FB仍是躲不過資安的討論，可以猜測這些較負面的社會觀感可能對其股價產生了一點影響，或是使得用戶數下降

* Google的新聞焦點仍集中在最新發行的手機及其相關應用上，感覺Google似乎在三家公司中算是比較注重在新技術的發展上，不過也有可能是來源自本家新聞網站的關係，或許有些許偏頗